臺灣臺北地方法院刑事判決　　　　　　 100年度易字第1211號
公　訴　人　臺灣臺北地方法院檢察署檢察官
被　　　告　李能忠
上列被告因毒品危害防制條例案件，經檢察官提起公訴（100 年
度毒偵字第744 號），被告於本院審理中，就被訴事實為有罪之
陳述，經本院告知簡式審判程序意旨，並聽取公訴人及被告之意
見後，本院裁定依簡式審判程序審理，判決如下：
    主  文
李能忠施用第二級毒品，累犯，處有期徒刑拾月。扣案之第二級
毒品甲基安非他命壹包（驗餘淨重零點零玖肆捌公克）沒收銷燬
；包裹上開毒品之包裝袋壹只沒收。
    事  實
一、李能忠前因施用第二級毒品案件，經本院以96年度易字第25
    54號判決判處有期徒刑8 月，後經臺灣高等法院以96年度上
    易字第3045號判決駁回上訴確定；又因施用第二級毒品案件
    ，經本院以97年度易字第1259號判決判處有期徒刑9 月確定
    ，上開兩罪後經合併定應執行有期徒刑1 年4 月，甫於民國
    98年7 月18日縮刑期滿執行完畢。
二、李能忠前因施用第二級毒品案件，於87年間起分經觀察、勒
    戒與起訴並戒治等程序，後於91年間，經本院裁定送強制戒
    治，於92年6 月14日執行完畢釋放出監，然於強制戒治執行
    完畢釋放後5 年內已有前揭「一、」所述因犯施用毒品罪而
    經法院論罪科刑確定之情。竟仍未能戒除毒癮，基於施用第
    二級毒品之犯意，於100 年2 月25日上午11時許，在其位於
    臺北市○○區○○路145 巷15弄15號3 樓之住處內，以將毒
    品置於吸食器內點燃吸煙之方式，施用第二級毒品甲基安非
    他命（起訴書誤載為安非他命）1 次。嗣為警於同年月28日
    凌晨1 時10分許，在臺北市○○區○○路與師大路口查獲，
    並扣得第二級毒品甲基安非他命1 包（實稱毛重0.2150公克
    ，淨重0.0950公克，取樣0.0002公克，餘重0.0948公克）及
    其所有供（但非專供）施用毒品所用之上開毒品包裝袋1 只
    ，始查知上情。
三、案經臺北市政府警察局中正第二分局報請臺灣臺北地方法院
    檢察署檢察官偵查起訴。
    理  由
一、程序部分：本件被告李能忠所犯係死刑、無期徒刑或最輕本
    刑為3 年以上有期徒刑以外之罪，其於審理中就被訴事實為
    有罪之陳述，經本院告知簡式審判程序之旨，並聽取當事人
    意見後，本院遂依刑事訴訟法第284 條之1 、第273 條之1
    第1 項規定裁定進行簡式審判程序，合先敘明。
二、上開事實，業據被告於本院100 年6 月20日之審理程序中坦
    承不諱，且被告此次驗尿結果，就安非他命（安非他命、甲
    基安非他命）類確呈現陽性反應，檢體編號核亦無誤，此有
    台灣尖端先進生技醫藥股份有限公司濫用藥物檢驗報告及尿
    液檢體委驗單（編號：035471號）各1 件存卷可查，另有扣
    案之上開甲基安非他命1 包為憑，並有交通部民用航空局航
    空醫務中心毒品鑑定書、警製毒品初步鑑驗報告書、自願受
    搜索同意書、搜索扣押筆錄、現場照片等為憑，堪認被告確
    於上開時、地，有施用第二級毒品甲基安非他命1 次之行為
    ，則被告上開任意性自白核與事實相符而可採信，本案事證
    已臻明確，其犯行堪以認定；又查被告前因施用第二級毒品
    案件，於87年間起分經觀察、勒戒與起訴並戒治等程序，後
    於91年間，經本院裁定送強制戒治，於92年6 月14日執行完
    畢釋放出監，然於強制戒治執行完畢釋放後5 年內已有前揭
    事實欄「一、」所述因犯施用毒品罪而經法院論罪科刑確定
    之情，此有臺灣高等法院被告前案紀錄表1 件在卷可參，是
    被告此次施用毒品雖已距其強制戒治執行完畢釋放後5 年以
    上，但仍應依法追訴處罰。
三、核被告所為，係犯毒品危害防制條例第10條第2 項之施用第
    二級毒品罪。被告施用前後持有毒品之低度行為，為施用毒
    品之高度行為所吸收，不另論罪。又查被告前因施用第二級
    毒品案件，經本院以96年度易字第2554號判決判處有期徒刑
    8 月，後經臺灣高等法院以96年度上易字第3045號判決駁回
    上訴確定；另因施用第二級毒品案件，經本院以97年度易字
    第1259號判決判處有期徒刑9 月確定，上開兩罪後經合併定
    應執行有期徒刑1 年4 月，於98年7 月18日縮刑期滿執行完
    畢，此有臺灣高等法院被告前案紀錄表1 件附卷可參，其於
    5 年內故意再犯本件最重為有期徒刑以上之罪，為累犯，應
    依刑法第47條第1 項之規定加重其刑。爰審酌被告此次犯後
    坦承犯行，態度尚可，但屢有毒品之前案紀錄，仍未能戒除
    毒癮復行施用，暨被告之其他素行、生活狀況、犯罪所生之
    危害、持有毒品之多寡等一切情狀，量處如主文所示之刑。
    扣案之上開第二級毒品甲基安非他命1 包，係查獲之第二級
    毒品，不問是否屬於犯人所有，應依毒品危害防制條例第18
    條第1 項前段之規定，諭知沒收銷燬（至取樣化驗部分既已
    驗畢用罄滅失，不另諭知沒收銷燬）；另包裹上開毒品所用
    之包裝袋1 只，為被告所有，業據其供陳在卷，雖非專供其
    施用第二級毒品之器具，但仍係供其犯罪所用之物，爰依刑
    法第38條第1 項第2 款之規定，併予宣告沒收。
四、末被告此次為警採集尿液後檢驗結果，安非他命、甲基安非
    他命均呈陽性反應，此有上開濫用藥物檢驗報告在卷可稽；
    查施用安非他命後，其尿液不致檢出甲基安非他命陽性反應
    ，而施用甲基安非他命後，其尿液可檢出甲基安非他命和其
    代謝物安非他命成分，此有行政院衛生署管制藥品管理局93
    年11月2 日管檢字第0930010499號函可按，是被告尿液經檢
    驗出甲基安非他命陽性部分，係被告施用甲基安非他命所致
    ，而檢驗出安非他命陽性部分，雖施用甲基安非他命、安非
    他命均可檢驗出安非他命陽性反應，但如前所述，本件已可
    認定被告確有施用甲基安非他命犯行，且卷內並無其他積極
    證據證明被告另有施用安非他命犯行，參諸國內幾乎都係濫
    用甲基安非他命者，鮮有濫用安非他命者（遲至89年5 月間
    國內方出現第1 次在錠劑中檢驗出安非他命，而非甲基安非
    他命之案例），依證據裁判原則，應認前開安非他命陽性反
    應，仍係被告施用甲基安非他命後經代謝作用所致，故雖檢
    察官認被告所施用之毒品為安非他命，且安非他命與甲基安
    非他命同屬安非他命類之中樞神經興奮劑，惟2 者究係不同
    之第二級毒品，仍應究明並更正之，附此敘明。
據上論斷，應依刑事訴訟法第284 條之1 、第273 條之1 第1 項
、第299 條第1 項前段，毒品危害防制條例第10條第2 項、第18
條第1 項前段，刑法第11條、第47條第1 項、第41條第1 項前段
、第38條第1 項第2 款，判決如主文。
本案經檢察官林彥均到庭執行職務。
中    華    民    國   100    年    6     月    30    日
                  刑事第五庭  法  官  吳勇毅
上正本證明與原本無異。
如不服本判決應於收受送達後10日內向本院提出上訴書狀，並應
敘述具體理由；其未敘述上訴理由者，應於上訴期間屆滿後20日
內向本院補提理由書（均須按他造當事人之人數附繕本）「切勿
逕送上級法院」。
                              書記官  游秀珠
中    華    民    國   100    年    6     月    30    日
附錄本案論罪科刑法條全文：
毒品危害防制條例第10條
施用第一級毒品者，處 6 月以上 5 年以下有期徒刑。
施用第二級毒品者，處 3 年以下有期徒刑。